【裁判字號】    95,中簡上,176
【裁判日期】    950525
【裁判案由】    竊盜
【裁判全文】
臺灣臺中地方法院刑事判決           95年度中簡上字第176號
上  訴  人  臺灣臺中地方法院檢察署檢察官
被      告  甲○○
上列上訴人因被告竊盜案件，不服本院臺中簡易庭95年度中簡字
第344號中華民國95年2月10日第一審簡易判決（聲請案號：95年
度速偵字第403號），提起上訴，並移送併辦（95年度偵字第374
2號)，本院判決如下：
    主    文
原判決撤銷。
甲○○連續攜帶兇器竊盜，未遂，累犯，處有期徒刑陸月，如易
科罰金，以參佰元折算壹日。扣案之尖嘴鉗壹支沒收。
    事    實
一、甲○○前於民國九十二年間因竊盜案件，經本院以九十二年
    度易字第一七二八號判決判處有期徒刑五月確定，復於九十
    三年四月十九日縮刑期滿執行完畢，猶不知悔改，竟基於意
    圖為自己不法所有之概括犯意：
  (一)先於九十五年一月二十二日下午四時四十分許，在臺中市○
    ○路與華美西街口，徒手竊取丙○○所有RATRIOT牌之腳踏
    車一輛，得手後正騎乘之際，旋為警當場查獲，並扣得上開
    腳踏車一輛（業已發還丙○○）。
  (二)復於九十五年二月十九日中午十二時二十分許，在臺中市○
    ○路二十七號騎樓下，持其所有客觀上足以傷害人之生命、
    身體而可供作兇器使用之尖嘴鉗一支，破壞乙○○所有停放
    於該處之寶馬牌二十一段變速腳踏車上之防竊鎖，欲竊取該
    腳踏車時，為員警林志竹當場查獲而未得逞，並扣得上開寶
    馬牌二十一段變速腳踏車一輛（業已發還乙○○）及其所有
    供行竊所用之尖嘴鉗一支。
二、案經臺中市警察局第六分局及第一分局報告臺灣臺中地方法
    院檢察署檢察官偵查後聲請簡易判決處刑暨移送併案審理。
    理    由
一、上揭犯罪事實業據被告甲○○於本院審理時坦承不諱，核與
    證人丙○○、邱奕德於警詢時之證述相符，就事實欄(二)另經
    證人即查獲之員警林志竹於本院審理時結證屬實，並有照片
    五張、現場圖二紙、贓物認領保管單二紙等附卷可稽，且有
    供行竊所用之扣案犯罪工具尖嘴鉗一支可資佐證，足徵被告
    之自白與事實相符，自得採為論罪之依據。是本案事證明確
    ，被告犯行堪予認定，應依法論科。
二、按刑法第三百二十一條第一項第三款之攜帶兇器竊盜罪，係
    以行為人攜帶兇器竊盜為其加重條件，此所謂兇器，其種類
    並無限制，凡客觀上足對人之生命、身體、安全構成威脅，
    具有危險性之兇器均屬之，且祇須行竊時攜帶此種具有危險
    性之兇器為已足，並不以攜帶之初有行兇之意圖為必要，最
    高法院七十九年臺上字第五二五三號判例可資參照。查被告
    行竊時所攜帶之尖嘴鉗係金屬製品，質地堅硬，客觀上足以
    危害他人生命、身體之安全，屬兇器無訛。核被告甲○○於
    事實欄(一)所為係犯刑法第三百二十條第一項之普通竊盜罪既
    遂罪；事實欄(二)所為係犯刑法第三百二十一條第二項、第一
    項第三款之加重竊盜罪未遂罪。被告先後所為二次竊盜犯行
    ，時間緊接，所犯基本構成要件相同之罪名，顯係出於概括
    之犯意為之，為連續犯，應依刑法第五十六條之規定論以攜
    帶兇器竊盜未遂一罪，並加重其刑。被告前於九十二年間因
    竊盜案件，經本院以九十二年度易字第一七二八號判決判處
    有期徒刑五月確定，復於九十三年四月十九日縮刑期滿執行
    完畢等情，有臺灣臺中地方法院檢察署刑案資料查註紀錄表
    、臺灣高等法院被告前案紀錄表各一份在卷可按，其受有期
    徒刑之執行完畢，五年以內再犯本件有期徒刑以上之罪，為
    累犯，應依法遞加重其刑。被告已著手於犯罪行為之實施，
    而未至將腳踏車置於自己實力支配下而取得財物之結果，為
    未遂犯，應依刑法第二十六條前段之規定減輕，被告既有刑
    之加重及減輕事由，爰先加後減之。又檢察官以九十五年度
    偵字第三七四二號移送併案審理之被告所犯如事實欄(二)所示
    之竊盜犯行部分，因與其經檢察官聲請簡易判決處刑之如事
    實欄(一)所示之竊盜犯行部分，具有連續犯之裁判上一罪關係
    ，為起訴效力所及，本院自應併予審理。原審以被告竊盜罪
    證明確，予以論罪科刑，固非無見，惟被告尚有前開事實欄
    (二)所示之竊盜犯行，原審對於起訴效力所及之上開併辦竊盜
    部分未及一併審理，尚有未洽，公訴人上訴意旨，執此指摘
    原判決不當，為有理由，原判決即屬無可維持，自應由本院
    撤銷改判。爰審酌被告尚具工作能力，竟不思向上進取，多
    次竊取他人財物，本應從重量刑，惟念其竊取之財物價值輕
    微，且坦承犯行，態度尚稱良好，並參酌其犯罪動機、目的
    、手段及所得利益等一切情狀，量處如主文所示之刑，並諭
    知易科罰金之折算標準。扣案之尖嘴鉗一支，係被告所有供
    行竊所用之物，業經被告供明在卷，爰依刑法第三十八條第
    一項第二款之規定沒收。
三、移送併辦意旨另以：被告甲○○於九十五年二月十八日上午
    六時許，持客觀上足為兇器之尖嘴鉗一支，至臺中市○○○
    街一百三十五號前，以前開尖嘴鉗破壞鎖頭之方式，竊取他
    人停放在該處之腳踏車二輛得手後，先後騎往臺中市○○路
    與自由路交岔口附近出售，因認被告涉犯加重竊盜罪嫌且與
    本件聲請簡易判決處刑部分具有連續犯裁判上一罪之關係，
    故請求併案審理云云。惟按被告或共犯之自白，不得作為有
    罪判決之唯一證據，仍應調查其他必要之證據，以察其是否
    與事實相符，刑事訴訟法第一百五十六條第二項定有明文。
    次按提起公訴應由檢察官向管轄法院提出起訴書為之，刑事
    訴訟法第二百六十四條第一項定有明文，是以檢察官於提起
    公訴後，另以函片將被告之犯罪事實移送法院聲請併案審理
    ，除該移送之犯罪事實與已經起訴部分間有實質上一罪或裁
    判上一罪關係，為起訴效力所及，受訴法院應予合一審判外
    ，並不具起訴之效力，法院自毋庸予以審判（參照最高法院
    八十九年度臺上字第一八二五號判決意旨）。查本件移送併
    辦關於九十五年二月十八日竊盜部分，除被告之自白外，被
    害人之姓名均不詳，既未經被害人指訴失竊之事實，亦無被
    害人之失竊報告、贓物領據暨目擊證人之供述可供憑證，且
    未在被告身上、住宅、任何當舖或其他處所查獲此部分之任
    何贓物，又證人即員警林志竹於本院審理中證稱：被告竊取
    上開二輛腳踏車部分並未找到被害人，此部分犯行僅有被告
    自白，並無其他證據證明被告有竊取此二輛腳踏車之犯行等
    語。是以則上開被告之自白，不能證明與事實相符，被告此
    部犯行，並無證據足資認定，揆之前揭條文及最高法院判決
    意旨，此部分不能證明犯罪，本院自無從併予審究，應退還
    檢察官另為適法之處分，附此敘明。
據上論斷，應依刑事訴訟法第四百五十五條之一第三項、第三百
六十九條第一項前段、第三百六十四條、第四百五十條第一項、
第二百九十九條第一項前段，刑法第五十六條、第三百二十一條
第二項、第一項第三款、第二十六條前段、第四十七條、第四十
一條第一項前段，第三十八條第一項第二款，罰金罰鍰提高標準
條例第一條前段、第二條，判決如主文。
本案經檢察官楊忠城到庭執行職務。
中    華    民    國    95    年     5     月    25   日
                  刑事第十四庭  審判長法  官  楊真明
                                      法  官  黃渙文
                                      法  官  陳  葳
上正本證明與原本無異。
本件不得上訴。
                                      書記官  張雅如
中    華    民    國    95    年     5     月    25   日
附錄法條：
刑法第三百二十一條
犯竊盜罪而有左列情形之一者，處六月以上、五年以下有期徒刑
：
一  於夜間侵入住宅或有人居住之建築物、船艦或隱匿其內而犯
    之者。
二  毀越門扇、牆垣或其他安全設備而犯之者。
三  攜帶兇器而犯之者。
四  結夥三人以上而犯之者。
五  乘火災、水災或其他災害之際而犯之者。
六  在車站或埠頭而犯之者。
前項之未遂犯罰之。
刑法第三百二十條第一項：
意圖為自己或第三人不法之所有，而竊取他人之動產者，為竊盜
罪，處五年以下有期徒刑、拘役或五百元以下罰金。


司法院資訊處製作；財團法人民間司法改革基金會備份。
